# 请教各位关于 PPP项目折现率的问题

提问人：accounting 丶丶 时间：2021-04-19 08:05:03
逛了论坛好多贴子，发现关于PPP项目折现有两种理解
（ 1 ）根据未来现金流量，按照银行同期利率折现率作为实际利率，折现到现在作为建设期收入
（ 2 ）根据未来现金流量，把未来现金流折现等于建设期收入的内含报酬率作为实际利率
到底哪种理解正确，请教各位

回答人：chenyiwei
这两种做法的最终结果在理论上应该相差不多，主要差异可能是体现在建设期间是否应确认利润方面。如果建造活动是完全外包的，则建造期间的利润一般为零，此时可以采用方法 2 ；如果是自建的，则按照通常情况下本企业从事类似项目建设的成本加成率确定建造合同利润。但无论如何，这两种方法应当是互相印证的，以佐证建造收入（毛利）和实际利率这两者的合理性。